---
title: "T6_IntroR"
author: "Vicente Quezada"
date: "26/2/2022"
output: 
  html_document:
    self-contained: true
    fig_height: 6
    fig_width: 8
    theme: journal
    highlight: zenburn
      
---
# Mi primer HTML con RMARKDOWN
### Explicación del entorno
R Markdown es una sencilla sintaxis de formato para la creación de documentos HTML, PDF y MS Word. Para más detalles sobre el uso de R Markdown vea <http://rmarkdown.rstudio.com>:
### R codes
En esta sección incluiré códigos propios hechos sobre manejo y presentación de data en R, en esto códigos uso algunas librerías pesadas que contienen datos sobre valores de diamantes u autos.

### Diamondandcars
Este gráfico representa los valores de los diamantes con respecto al tipo del corte y al color, generando un diagrama de columnas. *Muestro el código para ejecutar el gráfico*

```{r DiamondsandCars, include=TRUE}
library(tidyverse)
library(lubridate)
library(ggTimeSeries)

diamonds%>% ggplot()+
  geom_col(aes(x=cut, y= price, fill=color))+
  theme_classic()
```

### Diamonds2
Este gráfico utiliza una geometría diferente al de arriba, usa boxplots, se puede mejorar la presentación al colocar por separado cada boxplot, es una de las indicadiones que podría mencionar.

```{r diamonds2, include=FALSE}
diamonds%>%
  ggplot(aes(cut, price, color=color))+
  geom_boxplot()+
  theme_bw()
```

### Cars
Por último, tenemos un gráfico llamado Radar Chart, usa una data llamada mtcars para el plot, de igual forma se podrá leer el código usado para la representación.
```{r cars, include=TRUE}
library(ggplot2)  
library(tidyverse)
library(ggradar)
library(dplyr)
library(scales)
library(tibble)
cars=mtcars
cars

cars <- mutate(.data = mtcars, cyl = factor(cyl))    #Reescribo las variables del data frame para crear una relación entre varias variables utilizando a la variable cyl como leyenda para diferenciar cada auto por su octanaje

cars_sc <- mutate_each(tbl = cars, funs(rescale), -cyl) #Ahora se deber ordenar cada variable en una nueva que sea unificada para todas
     
cars_gr <- group_by(.data = cars_sc, cyl)  #Ahora se hace un resumen de todas las variables con la función group_by()
cars_mean <-  summarise_all(cars_gr, ~mean(.)) #Summarise_all aplica una transformación para varias variables, se obtiene la media de cada variable

ggradar(cars_mean,  group.line.width=0.4,  group.point.size = 2) #Se grafica el gráfico de tela de araña en el que podemos modificar el grosor                        de las lineas (group.line.width) y el diámetro de los puntos de la gráfica (group.point.size)

```
El gráfico separa los autos por octanaje, se muestra el data frame de cars para  mostrar todos los elementos de la data y para mejor entendimiento de la gráfica





